【裁判字號】    97,訴,2893
【裁判日期】    970911
【裁判案由】    毒品危害防制條例
【裁判全文】
臺灣板橋地方法院刑事判決              97年度訴字第2893號
公  訴  人  臺灣板橋地方法院檢察署檢察官
被      告  甲○○
                      樓
                  （現另案於臺灣臺北監獄臺北分監執行中）
上列被告因違反毒品危害防制條例案件，經檢察官提起公訴（97
年度毒偵字第4660號、97年度毒偵字第4805號），本院受理後被
告為有罪之陳述，經合議庭裁定由受命法官獨任進行簡式審判程
序，判決如下：
    主  文
甲○○施用第一級毒品，累犯，處有期徒刑拾月；又施用第一級
毒品，累犯，處有期徒刑拾月。應執行有期徒刑壹年陸月。
    事  實
一、甲○○前於民國91年間因施用毒品案件，經本院以91年度毒
    聲字第3150號裁定送觀察、勒戒後，認無繼續施用毒品之傾
    向，經臺灣板橋地方法院檢察署檢察官於91年10月21日以91
    年度毒偵字第3458號為不起訴處分確定。又於(一)92年間因犯
    搶奪罪，經本院於92年9 月24日以92年度訴字第1535號判處
    有期徒刑八月，於92年10月26日確定，於93年8 月12日執行
    完畢；(二)於93年間因施用毒品案件，經本院於93年7 月30日
    以93年度簡字第3447號分別判處有期刑六月（施用第一級毒
    品部分）、四月（施用第二級毒品部分），應執行有期徒刑
    九月，93年9 月13日確定；(三)於94年間因違反槍砲彈藥刀械
    管制條例案件，經本院於94年2 月25日以94年度簡字第828
    號判處有期徒刑三月，於94年3 月18日確定；(四)於同年間因
    施用毒品案件，經本院於94年5 月19日以94年度訴字第413
    號判處有期徒刑七月，於94年6 月13日確定，前述(三)、(四)所
    示之罪刑，經本院以94年度聲字第1512號裁定應執行有期徒
    刑七月確定，與前開(二)所示之罪刑接續執行，於95年4 月19
    日縮刑期滿執行完畢（構成累犯）。復於(五)96年間因違反槍
    砲彈藥刀械管制條例案件，經本院於97年2 月29日判處有期
    徒刑三月，於97年4 月3 日確定；(六)於同年間因施用毒品案
    件，經本院於97年3 月12日以97年度訴字第318 號分別判處
    有期徒刑八月（施用第一級毒品部分）、五月（施用第二級
    毒品部分），應執行有期徒刑十一月，於97年4 月14日確定
    ；(七)於97年間因犯施用毒品罪，經本院於97年5 月30日以97
    年度訴字第1712號判處有期徒刑九月，於97年7 月8 日確定
    （嗣於97年7 月26日入監執行(五)、(六)、(七)所示罪刑，尚在執
    行中）。猶不知悔改，竟仍分別基於施用第一級毒品海洛因
    之犯意，先於(一)97年3 月29日下午5 時許，在其位於臺北縣
    土城市○○路○ 段24巷13號6 樓之住處，以注射針筒注入體
    內之方式施用第一級毒品海洛因一次，嗣於97年3 月30日晚
    上7 時20分許，在上址為警查獲，經警採尿驗悉；另於(二)97
    年4 月1 日晚上7 時許，同在上址住處，以相同方式施用第
    一級毒品海洛因一次，嗣於97年4 月2 日上午11時50分許，
    在臺北縣土城市○○路○ 段20巷3 號3 樓為警查獲，且經警
    採尿驗悉。
二、案經臺北縣政府警察局中和分局、土城分局報請臺灣板橋地
    方法院檢察署檢察官偵查起訴，經本院合議庭裁定以簡式審
    判程序審理。
    理  由
一、訊據被告甲○○於本院審理時對其於上揭時、地施用第一級
    毒品海洛因之犯行，均業已坦承不諱，又被告兩次經警詢問
    後所採集之尿液經送檢驗結果，均呈施用第一級毒品海洛因
    之鴉片類藥物陽性反應，有臺灣檢驗科技股份有限公司於97
    年4 月15日、97年4 月16日出具之濫用藥物檢驗報告各一件
    附卷可稽。再者，被告前於91年間因施用毒品案件，經本院
    以91年度毒聲字第3150號裁定送觀察、勒戒後，認無繼續施
    用毒品之傾向，經臺灣板橋地方法院檢察署檢察官於91年10
    月21日以91年度毒偵字第3458號為不起訴處分確定；繼於93
    年間因施用毒品案件，經本院於93年7 月30日以93年度簡字
    第3447號分別判處有期刑六月（施用第一級毒品部分）、四
    月（施用第二級毒品部分），應執行有期徒刑九月，93年9
    月13日確定；又於同年間因施用毒品案件，經本院於94年5
    月19日以94年度訴字第413 號判處有期徒刑七月，於94年6
    月13日確定，此有臺灣高等法院被告前案紀錄表附卷可按，
    從而本件雖係在觀察、勒戒執行完畢釋放後五年以後所為犯
    行，但被告已於五年內再犯施用毒品案件，且經裁判確定，
    顯見其再犯率甚高，原實施觀察、勒戒或強制戒治，已無法
    收其實效，而無五年戒斷期之存在，自無再經觀察、勒戒及
    強制戒治之必要，應由檢察官逕行起訴（最高法院95年度臺
    非字第59號、95年度臺非字第65號判決要旨參照）。綜上，
    足認被告自白與事實相符，罪證明確，犯行洵堪認定。
二、查海洛因係毒品危害防制條例第2 條第2 項第1 款所列之第
    一級毒品。核被告所為，係犯毒品危害防制條例第10條第1
    項之施用第一級毒品罪。被告於施用毒品海洛因而持有該毒
    品之低度行為，應為施用之高度行為所吸收，不另論罪。其
    所犯上開兩次施用第一級毒品犯行間，犯意各別，行為互殊
    ，各具獨立性，應予分論併罰。查被告前於(一)92年間因犯搶
    奪罪，經本院於92年9 月24日以92年度訴字第1535號判處有
    期徒刑八月，於92年10月26日確定，於93年8 月12日執行完
    畢；(二)於93年間因施用毒品案件，經本院於93年7 月30日以
    93年度簡字第3447號分別判處有期刑六月（施用第一級毒品
    部分）、四月（施用第二級毒品部分），應執行有期徒刑九
    月，93年9 月13日確定；(三)於94年間因違反槍砲彈藥刀械管
    制條例案件，經本院於94年2 月25日以94年度簡字第828 號
    判處有期徒刑三月，於94年3 月18日確定；(四)於同年間因施
    用毒品案件，經本院於94年5 月19日以94年度訴字第413 號
    判處有期徒刑七月，於94年6 月13日確定，前述(三)、(四)所示
    之罪刑，經本院以94年度聲字第1512號裁定應執行有期徒刑
    七月確定，與前開(二)所示之罪刑接續執行，於95年4 月19日
    縮刑期滿執行完畢，有臺灣高等法院被告前案紀錄表在卷可
    按，其於有期徒刑執行完畢後五年以內故意再犯本案之罪，
    係屬累犯，應依刑法第47條第1 項之規定加重其刑。爰審酌
    被告年值青壯，不思尋求正當之身心發展，不思警惕自持，
    竟又施用足以導致精神障礙、性格異常，甚至造成生命危險
    之毒品，戕害一己之身心健康，對社會治安可能之危害程度
    非微，惟其於犯罪後尚能坦承犯行等一切情狀，分別量處如
    主文所示之刑，併定其應執行之刑，以示懲儆。
據上論斷，應依刑事訴訟法第273 條之1 第1 項、第299 條第1
項前段，毒品危害防制條例第10條第1 項，刑法第11條前段、第
47條第1 項、第51條第5 款，判決如主文。
本案經檢察官劉仕國到庭執行職務
中    華    民    國    97    年    9     月    11    日
                  刑事第十五庭    法  官  張江澤
以上正本證明與原本無異。
如不服本判決，應於判決送達後10日內，向本院提出上訴狀。
                                  書記官  梁宜庭
中    華    民    國    97    年    9     月    12    日
附錄本案論罪科刑法條全文：
毒品危害防制條例第10條
施用第一級毒品者，處六月以上五年以下有期徒刑。
施用第二級毒品者，處三年以下有期徒刑。


司法院資訊處製作；財團法人民間司法改革基金會備份。
